【裁判字號】    99,交聲,3339
【裁判日期】    991230
【裁判案由】    聲明異議
【裁判全文】
臺灣高雄地方法院交通事件裁定        99年度交聲字第3339號
原處分機關  高雄市政府交通局
異  議  人
即受處分人  駱邦昭
上列受處分人因違反道路交通管理處罰條例案件，對於高雄市政
府交通局中華民國99年11月22日違反道路交通管理事件裁決書（
原處分案號：高市交裁字裁32－Z5A003073 號），聲明異議，本
院裁定如下：
    主  文
異議駁回。
    理  由
一、原處分意旨係以：異議人即受處分人駱邦昭所有車牌號碼YB
    -8905 號自小客車（已於民國92年5 月30日辦理報廢手續完
    竣），於99年7 月1 日18時30分，由駱邦宗駕駛，在國道一
    號南下360 公里處，因「使用他車牌照行駛（使用UA-2555
    號牌照）、報廢登記之車輛仍行駛」交通違規，經內政部警
    政署公路警察局第五警察隊當場舉發在案。爰依道路交通管
    理處罰條例第12條第1 項第5 款、第9 款、第2 項，裁處罰
    鍰新臺幣（下同）14,400元，並車輛沒入等語。
二、異議意旨則以：系爭車輛早已轉售予歐明，異議人已非所有
    人，故將本案歸責裁罰異議人，明顯有誤。為此狀請撤銷原
    處分等語。
三、按「汽車有下列情形之一者，處汽車所有人新臺幣3600元以
    上10800 元以下罰鍰，並禁止其行駛：…(5)牌照借供他車使
    用或使用他車牌照行駛。…(9)報廢登記之汽車仍行駛」、「
    前項第1 款中屬未依公路法規定取得安全審驗合格證明，及
    第2 款、第9 款之車輛並沒入之」；道路交通管理處罰條例
    第12條第1 項第5款、第9 款、第2 項分別定有明文。
四、經查：
  (一)系爭車輛原係臺灣高雄地方法院所有，於92年5 月30日辦理
    報廢手續完竣，並於92年7 月3 日拍賣，且已告知拍定後不
    得再請領牌照使用，而由異議人駱邦昭以54,000元拍定買得
    ，有本院92年度拍賣已報廢財產紀錄1 份（詳卷第18、19頁
    、第23至30頁）可按；是系爭車輛自92年7 月3 日起，已為
    異議人駱邦昭所有。又系爭車輛於99年7 月1 日18時30分，
    由駱邦宗駕駛行經國道一號南下360 公里處，經警攔停而舉
    發「使用他車牌照行駛（使用UA-2555 號牌照）、報廢登記
    之車輛仍行駛」之違規行為，有內政部警政署公路警察局第
    五警察隊99年8 月8 日公警局交字第Z5A003073 號舉發違反
    道路交通管理事件通知單、違反道路交通管理事件裁決書各
    1 紙（詳卷第15頁、第11頁）附卷可稽。是系爭車輛於上揭
    時地，有前開違規事實，堪予認定。
  (二)異議人駱邦昭雖提出本件舉發時之系爭車輛駕駛人駱邦宗之
    切結書（詳卷第9 頁），內容：「系爭車輛係幾年前向朋友
    歐明所借用，至歐明於97年間因病往生後，因其家人未向本
    人索討該車，故該車暫由本人保管，直至被攔查沒入時止，
    該車包括所掛車牌確為歐明所有…」等情，欲以為證明系爭
    車輛實際所有人為歐明，而非異議人駱邦昭。查，系爭車輛
    所使用UA-2555 號牌照，雖為歐明之名義，有查詢報表1 紙
    （詳卷第17頁）可按；惟歐明即以一定之價額向異議人購入
    已報廢之系爭車輛，並大費周章改懸自己所有車牌，理應為
    供自己或親密之人使用，豈會將之交付自稱友人之駱邦宗使
    用多年，均不向其索回？與常情不符。又系爭車輛為已報廢
    車輛，苟如異議人所言，早將系爭車輛出售予歐明，則異議
    人理應使歐明簽立相關文件資料，以為日後如系爭車輛有違
    規、不法行為或其他糾紛時，得釐清責任歸責；且歐明亦應
    使異議人出具相關文件，以為保障其就系爭車輛之權利，焉
    會均未為之？此外，除上開切結書外，異議人均未提出買賣
    系爭車輛之相關文件資料，以供本院審酌。據上所述，尚難
    僅憑有利害關係之本件駕駛人駱邦宗所提出，由其片面陳述
    之切結書，在無其他相關證據可資佐證之情形下，遽認系爭
    車輛已非異議人駱邦昭所有。況且，歐明已於97年12月17日
    死亡，有個人基本資料查詢結果1 紙（詳卷第16頁）可考；
    是本件已不可能就歐明部分，取得相關證明之證據。從而，
    異議人辯稱系爭車輛早已出售歐明，故將該等違規歸責裁罰
    異議人，明顯有誤云云，尚難採信。
五、綜上所述，異議人為系爭車輛實際所有權人，並系爭車輛確
    有如上之違規事實，已如前述；原處分機關據以援引上開規
    定，裁處如上開裁決書處罰主文所示之罰鍰，並無不當。本
    件異議為無理由，應予駁回。
六、據上論斷，應依道路交通案件處理辦法第19條，裁定如主文
    。
中    華    民    國    99    年    12    月    30    日
                  交通法庭    法  官   洪榮家
以上正本證明與原本無異。
如不服本裁定應於送達後5日內向本院提出抗告狀。
中    華    民    國    99    年    12    月    30    日
                              書記官   陳鈺甯

司法院資訊處製作；財團法人民間司法改革基金會備份。
